臺灣高等法院刑事判決　　　　　　　 100年度上易字第1512號
上　訴　人
即　被　告　楊碧芬
上列上訴人因竊盜案件，不服臺灣桃園地方法院100年度審易字
第672號，中華民國100年5月30日第一審判決（起訴案號：臺灣
桃園地方法院檢察署99年度偵字第21898號），提起上訴，本院
判決如下：
    主  文
上訴駁回。
    理  由
一、按不服地方法院之第一審判決而上訴者，應向管轄第二審之
    高等法院為之。上訴書狀應敘述具體理由。上訴書狀未敘述
    上訴理由者，應於上訴期間屆滿後20日內補提理由書於原審
    法院，逾期未補提者，原審法院應定期間先命補正。第二審
    法院認為上訴書狀未敘述理由或上訴有第362條前段之情形
    者，應以判決駁回之。但其情形可以補正而未經原審法院命
    其補正者，審判長應定期間先命補正。刑事訴訟法第361條
    、第367條，分別定有明文。所謂不服第一審判決之具體理
    由，必係依據卷內既有訴訟資料或提出新事證，指摘或表明
    第一審判決有何採證認事、用法或量刑等足以影響判決本旨
    之不當或違法，而構成應予撤銷之具體事由，始克當之（例
    如：依憑證據法則具體指出所採證據何以不具證據能力，或
    依憑卷證資料，明確指出所為證據證明力之判斷如何違背經
    驗、論理法則）；倘僅泛言原判決認定事實錯誤、違背法令
    、量刑失之過重或輕縱，而未依上揭意旨指出具體事由，或
    形式上雖已指出具體事由，然該事由縱使屬實，亦不足以認
    為原判決有何不當或違法者（例如：對不具有調查必要性之
    證據，法院未依聲請調查亦未說明理由，或援用證據不當，
    但除去該證據仍應為同一事實之認定），皆難謂係具體理由
    ，俾與第二審上訴制度旨在請求第二審法院撤銷、變更第一
    審不當或違法之判決，以實現個案救濟之立法目的相契合，
    並節制濫行上訴（最高法院97年度臺上字第892號判決參照
    ）。是以上訴人之上訴書狀或補提之上訴理由書，雖有敘述
    上訴理由，惟並未具體敘述第一審判決有上述違法、不當情
    形，即與未敘述具體理由無異，其所為上訴，即不符合上訴
    之法定要件。
二、本件被告不服原判決提起上訴，上訴理由略以：原判決量刑
    太，無力負擔，因孩子年幼，身體不好，氣喘時常復發，須
    伊照顧，已對所犯予小孩不良示範懊悔不已，伊從小亦未有
    父母在身邊，一直寄居在姑姑家，很能感受沒有媽媽的感覺
    ，請求法官再給一次自新機會，從輕量刑，也給伊孩子一個
    機會，使伊能好好照顧孩子。
三、經查，被告楊碧芬意圖為自己不法之所有，基於竊盜之犯意
    ，分別為下列之行為：
  (一)於民國（下同）99年7月22日上午11時30分許，在桃園縣桃
    園市○○○街46之1號1樓「水」美容工作坊內，趁負責人陳
    淑敏疏未注意之際，徒手竊取陳淑敏之皮夾，內有身分證、
    健保卡各1張，彰化銀行金融卡、土地銀行金融卡各1張，及
    現金新台幣（下同）22,000元，得手後旋將皮夾內現金花用
    殆盡。
  (二)於99年8 月19日下午5 時許，在桃園縣桃園市○○路20之1
    號2樓 美容工作室內，趁李佳羽疏未注意之際，徒手竊取李
    佳羽之皮夾，內有身分證、駕照、車牌號碼GGG-855號之機
    車行照、技術士證丙級與乙級各1張，郵局金融卡、淡水一
    信金融卡、第一銀行金融卡、土地銀行金融卡各1張。
  (三)於99年8 月20日上午10時許，在桃園縣桃園市○○○街88號
    2 樓「伊媚爾」美容工作室內，趁負責人鍾念潔疏未注意之
    際，徒手竊取鍾念潔之皮夾，內有身分證2張、健保卡1張及
    現金5,300元，得手後旋將皮夾內現金5,300元花用殆盡。
  (四)於99年8 月23日上午10時許，在桃園縣桃園市○○路131 號
    「克麗緹娜醫學美容護膚中心」內，趁劉培雲疏未注意之際
    ，徒手竊取劉培雲之皮夾，內有身分證、車牌號碼AS 9-811
    號之機車行照、汽車駕照、機車駕照、汽車保險卡各1張及
    現金2,200元。
    被告就上開事實坦承不諱，核與上開被害人之警詢證述情節
    相符，並有贓物領據4份、照片等在卷足稽，因認被告所為
    ，均係犯刑法第320條第1項之普通竊盜罪。被告所犯上開4
    罪間，均犯意各別，行為互殊，應分論併罰。爰審酌被告正
    值壯年，不思以正當手段獲取財物，竟圖不勞而獲為本案竊
    盜犯行，危害社會治安非輕，原不宜寬縱，惟兼衡其犯罪之
    動機、目的、手段、所竊取財物之價值及犯後態度等一切情
    狀，分別就上開各罪量處有期徒刑6月，均諭知易科罰金之
    折算標準，並定其應執行有期徒刑1年6月，並諭知易科罰金
    之折算標準。
四、被告上訴謂，已知悔改，因小孩年幼，亟須照顧，原審量刑
    太重，無力負擔罰金，請求從輕量刑云云，惟查，原審已審
    酌其犯罪一切情狀，且被告前於90年間因竊盜案件，經臺灣
    士林地方法院判處有期徒刑5月，另於99年2月間已因竊取7
    萬300元，經桃園地方法院檢察署檢察官於99年4月29日為緩
    起訴處分，有該署檢察官99年度偵字第6390號緩起訴處分書
    及被告本院前案記綠表在卷可稽，旋於同年7月間起，再犯
    本案4次竊行，顯無悔過之意，且其為本案之7月22日、8 月
    19日竊行尚帶其子同往等情，亦據其於偵查中供承在卷（見
    偵查卷第39-40頁），實非稱職之母親，況其子尚有其配偶
    可照料（見偵查卷第40頁），是核原審並無量刑明顯過重，
    或違反比例原則之情。被告上訴謂有悔過之心、無力負擔罰
    金，其子將無人照顧云云，均非屬對原判決有何具體指摘。
    依上開說明，本件上訴顯不合法定程式，應予駁回，並不經
    言詞辯論為之。
據上論斷，應依刑事訴訟法第367條前段、第372條，判決如主文
。
中    華    民    國  100    年    9    月    1     日
            刑事第十六庭  審判長法  官  陳晴教
                                法  官  吳啟民
                                法  官  王敏慧
以上正本證明與原本無異。
不得上訴。
                                書記官  蕭詩穎
中    華    民    國   100    年    9     月    1     日
附錄：本案論罪科刑法條全文

中華民國刑法第320條
（普通竊盜罪、竊佔罪）
意圖為自己或第三人不法之所有，而竊取他人之動產者，為竊盜
罪，處 5 年以下有期徒刑、拘役或 5 百元以下罰金。
意圖為自己或第三人不法之利益，而竊佔他人之不動產者，依前
項之規定處斷。
前二項之未遂犯罰之。